臺灣臺中地方法院刑事判決　94年度自緝字第331號
自　訴　人　乙○○
　　　　　　　　　　　五號
自訴代理人　黃振源律師
被　　　告　甲○○
上列被告因詐欺案件，經自訴人提起自訴，被告於準備程序中就
被訴事實為有罪之陳述，本院合議庭裁定由受命法官獨任進行簡
式審判程序，本院判決如下：
    主    文
甲○○意圖為自己不法之所有，以詐術使人將本人之物交付，累
犯，處有期徒刑陸月，如易科罰金，以佰元折算壹日。
  　犯罪事實
一、甲○○於民國八十三年間因犯詐欺罪，經臺灣士林地方法院
    以八十三年易緝字第四十號判處有期徒刑一年四月，入監服
    刑於八十四年七月八日，假釋期滿未被撤銷，而執行期滿。
    其仍不知悔改，經連正雄及連莊麗琴（二人已經本院以八十
    八年自字第一一六二號判決無罪確定）於八十七年十月間介
    紹認識乙○○，甲○○旋即以其在苗栗縣苗栗市○○路二五
    五號處開設有一家名為「惠賜寶國際環能科技股份有限公司
    」（下稱惠賜寶公司），專營建築及工程廢棄土清運處理事
    業，除提示自訴人一份甲○○於八十七年四月二十四日以總
    價新台幣（下同）二億六千萬元，向地主陳萬貴買受苗栗縣
    西湖鄉○○○段四九八、四九九、五○○、五○一、五○二
    、五○三、五○五、五○六之一、五六四、五六四之一、五
    六五、五六六、五六七、五六八、一二五三、一二五四及一
    二五四之一等十七筆土地所有權及合法棄土場使用權，且已
    付五千萬元之買賣契約書，復稱伊等正在設法活動爭取苗栗
    縣政府同意開放該廢棄土場經外縣市廢棄土傾倒，只需花費
    一些活動費用即能順利通過，屆時必有厚利可圖，但伊等資
    金短缺，意圖為自己不法之所有，極力游說邀乙○○投資入
    夥，乙○○因見其等提供之相關文件資料頗為齊全，不似做
    假，遂先於八十七年十月三十日與之簽訂合夥契約書草約，
    同意對等投資五千萬元已取得合夥事業二分之一之股份，於
    八十七年十一月三日又簽訂合夥出資比例變更協議書，同意
    將出資金額提高為六千六百六十七萬元，並即應甲○○之要
    求於八十七年十一月三日電匯五百萬元現款，至甲○○所有
    設在新竹中小企業銀行北苗栗分行0000000號之帳戶
    內，而甲○○為取信乙○○承諾由甲○○簽立同額支票一紙
    ，交由連正雄背書後交付乙○○作為擔保。豈料屆時甲○○
    交付與乙○○之支票竟係由一不相干之人楊月枝所簽發者，
    其上雖有惠賜寶公司及甲○○、連正雄之背書，但乙○○已
    覺有異，乙○○其後因見苗栗縣政府核准該廢土場經外縣市
    傾倒之公文遲遲未能下來，逕自找上地主陳萬貴，始知甲○
    ○所稱伊等擁有經營廢土場之權利等詞全係騙局，地主陳萬
    貴甚至不承認甲○○對該廢棄土場有何權利，加以前開以楊
    月枝為發票人之五百萬元之支票屆期經提示數次均已存款不
    足而遭退票，始知受騙。
二、案經乙○○提起自訴。
    理    由
壹、程序方面：
一、按除被告所犯為死刑、無期徒刑、最輕本刑為三年以上有期
    徒刑之罪或高等法院管轄第一審案件者外，於法院行準備程
    序進行中，被告先就被訴事實為有罪之陳述時，審判長得告
    知被告簡式審判程序之旨，並聽取當事人、代理人、辯護人
    及輔佐人之意見後，裁定進行簡式審判程序；且受命法官行
    準備程序，與法院或審判長有同一之權限；又簡式審判程序
    之證據調查，不受刑事訴訟法第一百五十九條第一項、第一
    百六十一條之二、第一百六十一條之三、第一百六十三條之
    一及第一百六十四條至第一百七十條規定之限制，刑事訴訟
    法第二百七十三條之一第一項、第二百七十九條第二項前段
    、第二百七十三條之二分別定有明文。
二、查本件被告甲○○所犯詐欺罪，為死刑、無期徒刑、最輕本
    刑為三年以上有期徒刑以外之罪，且非高等法院管轄第一審
    之案件，經本院合議庭裁定由受命法官行準備程序時，被告
    就被訴事實為有罪之陳述後，復經本院合議庭裁定由受命法
    官獨任行簡式審判程序，是其證據之調查，自不受刑事訴訟
    法第一百五十九條第一項、第一百六十一條之二、第一百六
    十一條之三、第一百六十三條之一及第一百六十四條至第一
    百七十條規定之限制，合先敘明。
貳、實體方面：
一、上揭事實，業據被告甲○○於本院審理時坦白不諱，被告於
    本院開庭時，坦承稱：「就自訴人所提之自訴詐欺之犯罪事
    實，我均認罪」，「有上開犯行」，「應是於八十七年十月
    三十日先簽第一份契約，但沒有匯款，是於八十七年十一月
    三日變更協議之後才匯款的」等語。核與自訴人乙○○之指
    訴、及同案被告連正雄、連莊麗琴供詞、證人陳萬貴、楊月
    枝之證詞（見本院八十八年自字第一一六二號卷）相符，此
    外更有買賣契約書影本、合夥契約書草約影本、合夥出資比
    例變更協議書影本、匯款單影本、支票影本正反面及退票理
    由單、本院八十八年度自字第一一六二號判決書等，附卷可
    證，應認被告之自白與事實相符，而得為證據，本件事證已
    經明確，被告犯行洵堪認定，應依法論科。
二、核被告所為，係犯刑法第三百三十九條第一項之詐欺取財罪
    ，被告甲○○於八十三年間因犯詐欺罪，經臺灣士林地方法
    院以八十三年易緝字第四十號判處有期徒刑一年四月，入監
    服刑於八十四年七月八日，假釋期滿未被撤銷，而執行期滿
    ，有臺灣臺中地方法院檢察署刑案資料查註紀錄表及臺灣高
    等法院被告前案紀錄表各一件在卷可稽，其於受有期徒刑之
    執行完畢後，五年內再犯本件有期徒刑以上之罪，為累犯，
    應依刑法第四十七條規定加重其刑，爰審酌被告犯罪之動機
    、目的、手段、品行、犯罪所生之損害，及被告詐騙金額，
    並犯罪後坦承犯行應允待有資力時將返還詐騙金額之態度等
    一切情狀，量處如主文所示之刑，並諭知易科罰金之折算標
    準，以示懲儆。
據上論斷，應依刑事訴訟法第三百四十三條、第二百七十三條之
一第一項、第二百九十九條第一項前段、刑法第三百三十九條第
一項、第四十七條、第四十一條第一項前段，罰金罰鍰提高標準
條例第一條前段、第二條，判決如主文。
中　　華　　民　　國　　94　　年　　9 　　月　　9 　　日
                  刑事第十五庭  法　官　黃松竹
以上正本證明與原本無異
如不服本判決，應於收受本判決後十日內向本院提出上訴書狀，
其未敘述上訴理由者，並得於提起上訴後十日內向本院補提理由
書狀（均須按他造當事人之人數附繕本）「切勿逕送上級法院」
                                書記官　董美惠
中　　華　　民　　國　　94　　年　　9 　　月　　9 　　日
附錄本案所犯法條：
刑法第三百三十九條第一項：
意圖為自己或第三人不法之所有，以詐術使人將本人或第三人之物交付者，處五年以
下有期徒刑、拘役或科或併科一千元以下罰金。
